【裁判字號】    95,訴,1227
【裁判日期】    950620
【裁判案由】    毒品危害防制條例等
【裁判全文】
臺灣高雄地方法院刑事判決              95年度訴字第1227號
公  訴  人  臺灣高雄地方法院檢察署檢察官
被      告  丙○○
選任辯護人  呂郁斌律師
上列被告因違反毒品危害防制條例等案件，經檢察官提起公訴（
95年度偵字第5927號），本院判決如下：
    主  文
丙○○共同運輸第二級毒品，處有期徒刑捌年。扣案之第二級毒
品甲基安非他命肆包（驗後合計淨重壹仟壹佰參拾肆點壹柒公克
），均沒收銷燬之；扣案盛裝上開毒品之包裝袋肆個、透氣繃帶
壹條、膠帶壹條及內褲壹件，均沒收。
    事  實
一、丙○○明知甲基安非他命係毒品危害防制條例所稱之第二級
    毒品，且經行政院公告為管制進出口物品，竟與乙○○（綽
    號「和尚」，未據起訴，應由檢察官另行偵辦），共同基於
    運輸第二級毒品甲基安非他命，及自中國大陸地區私運管制
    物品進口至臺灣地區之犯意聯絡，於民國95年2 月17日在中
    國大陸廣東省珠海某處，乙○○將甲基安非他命4 包（驗後
    合計淨重1134.17 公克）以透氣繃帶綑綁在丙○○私處、大
    腿及背部等部位，並以膠帶黏貼，再穿上內褲遮掩後，於同
    日晚間由澳門搭乘長榮航空BR828 號班機，夾藏上開毒品，
    於同日21時50分許返抵高雄國際小港機場，而私運第二級毒
    品甲基安非他命進口，嗣在高雄小港機場入境檢查室，為財
    政部高雄關稅局人員當場查獲，並扣得前開甲基安非他命4
    包及乙○○所有運輸毒品工具透氣繃帶、膠帶各1 條及內褲
    1 件，而查悉上情。
二、案經法務部調查局高雄市調查處報請臺灣高雄地方法院檢察
    署檢察官偵查起訴。
    理  由
甲、證據能力方面：按「鑑定人由審判長、受命法官或檢察官就
    下列之人選任1 人或數人充之：(一)就鑑定事項有特別知識經
    驗者。(二)經政府機關委任有鑑定職務者」、「鑑定之經過及
    其結果，應命鑑定人以言詞或書面報告」、「法院或檢察官
    得囑託醫院、學校或其他相當之機關、團體為鑑定，或審查
    他人之鑑定，並準用第203 條至第206 條之1 規定」，刑事
    訴訟法第198 條、第206 條第1 項、第208 條第1 項分別定
    有明文。且臺灣高雄地方法院檢察署已概括選任法務部調查
    局為該署轄區司法警察機關調查中案件有關毒品鑑定事項之
    鑑定機關（臺灣高雄地方法院檢察署92年7 月11日雄檢楠文
    字第0921000185號函參照）。依上開說明，卷附法務部調查
    局95年3 月31日調科壹字第09500137910 號鑑定通知書（見
    偵卷第43頁），雖係被告以外之人於審判外之書面陳述，然
    係檢察機關概括委託法務部調查局鑑定後所製作之鑑定報告
    ，為刑事訴訟法第159 條第1 項所指例外情形，應有證據能
    力（92年8 月刑事訴訟新制法律問題研討會結論參照）。
乙、實體方面：
一、訊據被告丙○○對上開事實，於本院審理時坦承不諱，又扣
    案之白色晶體4 包（驗後合計淨重1134.17 公克），確含有
    甲基安非他命成分，有卷附法務部調查局95年3 月31日調科
    壹字第09500137910 號鑑定通知書在卷可考（見偵卷第43頁
    ），此外復有供運輸毒品所用之透氣繃帶、膠袋各1 條及內
    褲1 件，扣案可佐。顯見被告之前開自自，應與事實相符，
    自得為認定被告犯罪之依據。是以，本件事證明確，被告犯
    行堪以認定，應依法論科。
二、查甲基安非他命為毒品危害防制條例第2 條第2 項所列之第
    二級毒品，亦係行政院依據懲治走私條例第2 條第4 項公告
    之「懲治走私條例公告管制物品項目及其數額」甲項第4 款
    所列之管制進出口物品。被告丙○○雖於大陸地區取得本件
    扣案前開毒品，惟係經由澳門地區運送進入臺灣地區，依香
    港澳門關係條例第35條第2 項、第3 項規定，輸入或攜帶進
    入臺灣地區之香港或澳門物品，以進口論，輸往香港或澳門
    之物品，以出口論，分別依輸入物品、輸出物品有關法令之
    規定辦理，自不再依懲治走私條例第12條以自大陸地區私運
    物品進入臺灣地區之準走私論（最高法院93年第3 次刑事庭
    會議決議參照）。是核被告丙○○所為，係犯毒品危害防制
    條例第4 條第2 項運輸第二級毒品罪及懲治走私條例第2 條
    第1 項之私運管制物品進口罪。被告持有第二級毒品之低度
    行為，為運輸第二級毒品之高度行為所吸收，不另論罪。又
    被告以一個運輸行為，私運甲基安非他命進口，同時觸犯運
    輸第二級毒品罪及私運管制物品進口罪，為想像競合犯，應
    從一重論以運輸第二級毒品罪。再者，被告與乙○○間，就
    上開犯行，有犯意聯絡及行為分擔，為共同正犯。爰審酌毒
    品對我國社會之安寧秩序及國人之身心健康產生之危害至鉅
    ，政府三令五申禁絕毒品之流通，被告竟仍為圖一己之私，
    與乙○○共同運輸第二級毒品入境臺灣地區，所運輸之第二
    級毒品甲基安非他命淨重高達1134.17 公克，數量龐大，若
    一旦闖關成功，勢將造成毒品之流通與氾濫，形成犯罪根源
    ，所生危害嚴重，惟念及被告並無前科，有臺灣高等法院被
    告前案紀錄表在卷可稽，及於本院審理時坦承犯行等一切情
    狀，量處如主文所示之刑，以資懲儆。又扣案之第二級毒品
    甲基安非他命4 包（驗後合計淨重1134.17 公克），應依毒
    品危害防制條例第18條第1 項前段規定宣告沒收銷燬，至鑑
    驗耗用之毒品既已滅失，自無庸宣告沒收銷燬之。另扣案盛
    裝前開海洛因之外包裝4 個，與毒品並無不可析離之關係（
    最高法院93年度台上字第5575號判決參照）、透氣繃帶、膠
    帶各1 條及內褲1 件，均係共犯乙○○所有供運輸毒品所用
    之物，業據被告供述在卷，基於共犯責任共同原則，均應依
    同條例第19條第1 項規定，併為沒收之諭知。
三、公訴意旨雖認；被告係於95年2 月17日10時許，在大陸廣東
    省珠海某處民宅，以新台幣（下同）約50萬元之代價向真實
    姓名年籍不詳之男子購買第二級毒品甲基安非他命4 包（淨
    重1134.17 公克），欲攜回臺灣施用，乃於同日攜帶上開甲
    基安非他命，自澳門搭乘長榮航空公司BR828 號班機返臺，
    而私運第二級毒品甲基安非他命進口等節，惟被告於本院審
    理時已供承：其未曾施用甲基安非他命，其係受乙○○之委
    託運輸前開甲基安非他命，並非購買扣案之甲基安非他命後
    ，運回臺灣供自己施用乙節明確（見本院卷第49頁），並經
    被告當庭指認乙○○之照片無訛（見本院卷第74頁），再參
    以被告被查獲後，經警採集其尿液檢驗結果，呈現甲基安非
    他命陰性反應，有高雄市立凱旋醫院濫用藥物尿液檢驗報告
    在卷可稽（見本院卷第27頁），則被告並無施用甲基安非他
    命之習性，堪以認定。是公訴意旨認被告以約50萬元之代價
    ，購買扣案之甲基安非他命後，運輸臺灣供己施用乙節，應
    與事實不符，為本院所不採，附此敘明。
據上論斷，應依刑事訴訟法第299 條第1 項前段，毒品危害防制
條例第4 條第2 項、第18條第1 項前段、第19條第1 項，懲治走
私條例第2 條第1 項，刑法第11條、第28條、第55條，判決如主
文。
本案經檢察官甲○○到庭執行職務。
中    華    民    國    95    年    6     月    20    日
                  刑事第十二庭  審判長法  官  施柏宏
                                      法  官  黃宗揚
                                      法  官  洪能超
以上正本證明與原本無異。
如不服本判決，應於收受送達後10日內向本院提出上訴書狀。
中    華    民    國    95    年    6     月    20    日
                                      書記官  曾小玲
附錄本案論罪科刑法條全文：
毒品危害防制條例第4條
製造、運輸、販賣第一級毒品者，處死刑或無期徒刑；處無期徒
刑者，得併科新臺幣1 千萬元以下罰金。
製造、運輸、販賣第二級毒品者，處無期徒刑或7 年以上有期徒
刑，得併科新臺幣7 百萬元以下罰金。
製造、運輸、販賣第三級毒品者，處5 年以上有期徒刑，得併科
新臺幣5 百萬元以下罰金。
製造、運輸、販賣第四級毒品者，處3 年以上10年以下有期徒刑
，得併科新臺幣3 百萬元以下罰金。
製造、運輸、販賣專供製造或施用毒品之器具者，處1 年以上7
年以下有期徒刑，得併科新臺幣1 百萬元以下罰金。
前五項之未遂犯罰之。
懲治走私條例第2條
私運管制物品進口、出口逾公告數額者，處7 年以下有期徒刑，
得併科新臺幣3 百萬元以下罰金。
以犯前項之罪為常業者，處3 年以上10年以下有期徒刑，得併科
新臺幣5 百萬元以下罰金。
第1 項之未遂犯罰之。
第1 項所稱管制物品及其數額，由行政院公告之。


司法院資訊處製作；財團法人民間司法改革基金會備份。
